【裁判字號】    92,易,1559
【裁判日期】    920909
【裁判案由】    竊盜等
【裁判全文】
臺灣板橋地方法院刑事判決                        九十二年度易字第一五五九號
    公  訴  人  臺灣板橋地方法院檢察署檢察官
    被      告  丙○○
右列被告因竊盜等案件，經檢察官提起公訴（九十二年度偵字第七八九一號）及移
併辦（九十二年度偵字第八八七六號），本院判決如左：
    主  文
丙○○連續攜帶兇器毀壞安全設備竊盜，累犯，處有期徒刑壹年柒月。於刑之執行前
，令入勞動場所強制工作年。扣案之鋸子壹枝、油壓剪壹枝、螺絲起子壹枝、鐵鋸
尺壹片，均沒收。
    事  實
一、丙○○有多次竊盜前科，於民國七十九年二月間因竊盜案件，經本院判處有期徒
    刑三月，於七十九年六月六日執行完畢；於八十五年十月間因竊盜案件，經台灣
    台北地方法院判處有期徒刑八月，於八十六年四月十一日執行完畢；又於八十六
    年十一月間因竊盜案件，經台灣台北地方法院判處有期徒刑一年二月，於八十七
    年十月十七日執行完畢，再於八十八年八月十三日因竊盜案件，經本院以八十八
    年度易字第一三八一號判處有期徒刑一年五月確定，甫於九十二年一月三十日縮
    刑期滿執行完畢出監，顯有犯罪之習慣，猶不知悔改，復基於意圖為自己不法所
    有之概括犯意，先於九十二年二月十一日十一時許持其所有，客觀上足供為兇器
    使用之油壓剪一支、鐵鋸一支，鋸斷而毀壞倉庫門外掛之Ｕ型大鎖之安全設備（
    毀損部分均未據告訴），而進入甲○○所經營位於台北縣三重市○○路一之五一
    號富祐電機五金行倉庫內，竊得該店內之銅線、銅片、銅板一批，又於同年二月
    十三日十一時許，持相同工具以相同方式進入上開同一地點，竊得其內之銅製鎖
    頭一枚，復承前概括犯意，另攜帶其所有，客觀上足以供兇器使用之螺絲起子一
    支及鐵鋸尺一片，連續於同年三月三十一日十八時許、同年四月九日十四時許、
    同年四月十一日十一時許及同年四月十二日十一時許，分別在位於台北縣三重市
    ○○路○段九十八（起訴書誤為九十二）號前、台北縣三重市○○街一一九號前
    、台北縣三重市○○路○段六十二號前及台北縣三重市○○路○段三００號前等
    處，撬開損壞該處由郵務人員陳訓迪（起訴書均誤為乙○○）所管領之郵筒，足
    生損害於陳訓迪及公眾，並進而竊取其內之印章、信封及信紙等物，嗣於同年月
    十二日十六時四十五分許，丙○○以前述相同之手法，以前揭螺絲起子撬開位於
    台北縣三重市○○街二一二號前之郵筒，竊得其內之郵件四份、牛角印章一顆、
    鉛塊一個及波浪板二塊等物之時，為警當場查獲而得知上情，並扣得螺絲起子一
    支及鐵鋸尺一片。經檢察官訊問後諭令限制住居而釋放後，又於同年四月二十七
    日二十時許，承前概括犯意，再次以前揭鐵鋸及油壓剪破壞倉庫門外掛之Ｕ型大
    鎖之安全設備，進入富祐電機五金行內正欲竊取其內之銅製大鎖時，為鄰人發現
    後通知甲○○報警處理，為警當場查獲，並扣得油壓剪一支、鐵鋸一支。
二、案經甲○○、陳訓迪訴由台北縣政府警察局三重分局報告台灣板橋地方法院檢察
    署檢察官偵查起訴。
    理  由
一、右揭事實，業據被告丙○○於警訊、偵查及本院審理時坦承不諱，與告訴人甲○
    ○、陳訓迪於警訊中指訴之情節互核大致相符，並有贓物認領保管單二紙、遭破
    壞之Ｕ型大鎖、倉庫大門現場、油壓剪及鋸子照片附卷可稽，暨扣案之油壓剪一
    支、鐵鋸一支、螺絲起子一支及鐵鋸尺一片等物可資佐證，足認被告前揭自白與
    事實相符，堪予採信，本件事證明確，被告犯行洵堪認定，自應依法論科。至被
    告於本院訊問時固自承扣案之油壓剪一支、鐵鋸一支，亦係於九十二年四月二十
    五日十八時三十分許，在富祐電機五金行竊得等情（九十二年八月十五日審判筆
    錄），惟被告於警訊中自承該油壓剪一支、鐵鋸一支為其所有（九十二年度偵字
    第八八七六號卷第九頁），而告訴人甲○○除指稱銅線、銅片、銅板曾遭竊外，
    並未為油壓剪、鐵鋸遭竊之指訴，是此部分僅有被告自白，尚無其他佐證，無從
    認定被告有此部分竊盜犯行，附此敘明。
二、被告所攜帶用以行竊之油壓剪一支、鐵鋸一支、螺絲起子一支及鐵鋸尺一片均屬
    金屬製品，足可破壞金屬製之Ｕ型大鎖、郵筒，在客觀上均足以威脅人之生命、
    身體及安全，係屬兇器。又前揭Ｕ型大鎖係屬倉庫門上之掛鎖，自屬安全設備（
    最高法院八十五年度台上字第五四三三號判決參照）。核被告所為，係犯刑法第
    三百二十一條第一項第二、三款攜帶兇器毀壞安全設備竊盜罪、同法第三百五十
    四條之毀損罪。被告多次竊盜、毀損犯行，時間緊接，觸犯構成要件相同之罪，
    顯均係基於概括犯意為之，雖竊盜部分有既、未遂之別，仍均應依連續犯之規定
    ，各從一重之攜帶兇器毀壞安全設備竊盜既遂罪、毀損罪處斷，並均加重其刑。
    被告前揭連續毀損及連續竊盜犯行，有方法、結果之牽連關係，應從一重連續加
    重竊盜罪處斷。被告前揭連續進入甲○○所經營位於台北縣三重市○○路一之五
    一號富祐電機五金行倉庫內行竊之犯行雖未據起訴，然與起訴部分有連續犯之裁
    判上一罪關係，為起訴效力所及，並經函請併辦，本院自應併予審究。又被告曾
    於八十八年八月十三日因竊盜案件，經本院以八十八年度易字第一三八一號判處
    有期徒刑一年五月確定，甫於九十二年一月三十日縮刑期滿執行完畢出監，此有
    台灣高等法院被告全國前案紀錄表在卷可按，其於執行完畢五年內再犯本件有期
    徒刑以上之罪，為累犯，應依法遞予加重其刑。爰審酌被告前科累累，素行不佳
    ，正值壯年，竟好逸惡勞，不知勤奮，甫經判決強制工作、執行徒刑期滿出監，
    未幾旋即再犯，顯然仍未自前揭刑之執行及保安處分獲得警惕，而被告為自身貪
    念，連續破壞郵筒行竊他人信件、財物，無端造成人民利用郵政服務之權利嚴重
    受損，更可能因信件遺失或未能如期寄達，而致他人受不可測之損害，又連續破
    壞掛鎖侵入五金行倉庫行竊，導致被害人嚴重損失，於破壞郵筒行竊經警查獲後
    ，向檢察官陳稱「我知道違法，以後不敢了」（九十二年度偵字第七八九一號卷
    第十九頁背面），經檢察官限制住居而釋放後，竟又再次前往五金行行竊，顯已
    食髓知味，毫無悔意，經再次被查獲後，又經檢察官諭令限制住居後，則拒不到
    庭，經本院發佈通緝始緝獲到案，足見仍有僥倖之心，影響社會治安甚鉅，應予
    嚴懲，兼衡其於犯罪後坦承犯行，表示係失業賦閒，欲圖溫飽而行竊等一切情狀
    ，量處如主文所示之刑，以示懲儆。又被告有多次竊盜前科，於七十九年二月間
    因竊盜案件，經本院判處有期徒刑三月，於七十九年六月六日執行完畢；於八十
    五年十月間因竊盜案件，經台灣台北地方法院判處有期徒刑八月，於八十六年四
    月十一日執行完畢；又於八十六年十一月間因竊盜案件，經台灣台北地方法院判
    處有期徒刑一年二月，於八十七年十月十七日執行完畢，再於八十八年八月十三
    日因竊盜案件，經本院以八十八年度易字第一三八一號判處有期徒刑一年五月，
    並諭知於刑之執行前，令入勞動場所強制工作三年確定，甫於九十二年一月三十
    日縮刑期滿執行完畢出監，此觀諸前揭被告前案紀錄表甚明，被告於出監後立即
    連續為本件竊盜犯行，且於經警查獲後仍再次為之，顯有犯罪之習慣，前揭刑之
    執行及保安處分仍未收矯治之效，爰依竊盜犯贓物犯保安處分條例之規定，併予
    諭知於刑之執行前，令入勞動場所強制工作三年，以收矯正之效。扣案之鋸子一
    枝、油壓剪一枝、螺絲起子一枝、鐵鋸尺一片，為被告所有，供犯罪所用之物，
    業經被告供明在卷，應依刑法第三十八條第一項第二款宣告沒收。
據上論斷，應依刑事訴訟法第二百九十九條第一項前段，刑法第五十六條、第三百二
十一條第一項第二款、第三款、第三百五十四條、第四十七條、第三十八條第一項第
二款，竊盜犯贓物犯保安處分條例第三條第一項第一款、第四條、第五條第一項前段
，判決如主文。
本案經檢察官林俊峰到庭執行職務
中      華      民      國    九十二    年      九      月      九      日
                              臺灣板橋地方法院刑事第十五庭
                                        法  官  王  偉  光
右正本證明與原本無異。
如不服本判決，應於判決送達後十日內，向本院提出上訴狀。
                                        書記官  陳  怡  君
中      華      民      國    九十二    年      九      月      十      日
附錄本案所犯法條全文
刑法第三百二十一條
  犯竊盜罪而有左列情形之一者，處六月以上五年以下有期徒刑：
    一、於夜間侵入住宅或有人居住之建築物、船艦，或隱匿其內而犯之者。
    二、毀越門扇、牆垣或其他安全設備而犯之者。
    三、攜帶兇器而犯之者。
    四、結夥三人以上而犯之者。
    五、乘火災、水災或其他災害之際而犯之者。
    六、在車站或埠頭而犯之者。
  前項之未遂犯罰之。
刑法第三百五十四條
毀棄、損壞前二條以外之他人之物或致令不堪用，足以生損害於公眾或他
人者，處二年以下有期徒刑、拘役或五百元以下罰金。


司法院資訊處製作；財團法人民間司法改革基金會備份。
